---
title: "ENSANUT EC 2019"
author: "Jorge Andrés Delgado-Ron"
date: "11/12/2020"
output: html_document
---

```{r setup, include=FALSE}
knitr::opts_chunk$set(echo = TRUE)
```

## Acerca de

Esta es una guía en R para trabajar con la Encuesta Nacional de Salud en Ecuador. 
Si quieres saber más sobre esta encuesta, haz clic en el triángulo verde abajo a la derecha.
```{r URL acerca de ensanut, eval=FALSE}
browseURL("https://www.ecuadorencifras.gob.ec/salud-salud-reproductiva-y-nutricion/")
```

Todos los archivos fueron tomados del enlace que ves abajo, pero los he subido a github para poder trabajarlos desde R Studio:

```{r URL fuentes ensanut, eval=FALSE}
browseURL("https://www.ecuadorencifras.gob.ec/documentos/web-inec/Estadisticas_Sociales/ENSANUT/ENSANUT_2018/")
```

## Guía para importación e integración de datos
Abajo encontrarán un guión para importar cada base de datos por separado, la razón de hacerlo así es para que la computadora no se trabe con tantos archivos. 
```{r IMPORTAR_DATOS echo=FALSE}
install.packages("RCurl")
library(RCurl) #Para usar getURL()
options("scipen"=100) #Para que R no transforme los identificadores a exponenciales

#ARCHIVO PERSONAS (Esta base de datos se puede unir con cualquier otra mediante id_viv, id_hogar, id_per)
x1 <- getURL("https://media.githubusercontent.com/media/jorgeandr3s/ensanut_ecuador_2018/master/datos/1_BDD_ENS2018_f1_personas.csv")
Personas <- read.csv(text = x1, numerals = "no.loss", encoding = "UTF-8")
x1 <- NULL

#ARCHIVO HOGAR
x2 <- getURL("https://media.githubusercontent.com/media/jorgeandr3s/ensanut_ecuador_2018/master/datos/2_BDD_ENS2018_f1_hogar.csv")
Hogar <- read.csv(text = x2, numerals = "no.loss", encoding = "UTF-8")
x2 <- NULL

#ARCHIVO ETIQUETA
x3 <- getURL("https://media.githubusercontent.com/media/jorgeandr3s/ensanut_ecuador_2018/master/datos/3_BDD_ENS2018_f1_etiqueta.csv")
Etiqueta <- read.csv(text = x3, numerals = "no.loss", encoding = "UTF-8")
x3 <- NULL

# ARCHIVO Mujeres en Edad Fértil
x4 <- getURL("https://media.githubusercontent.com/media/jorgeandr3s/ensanut_ecuador_2018/master/datos/4_BDD_ENS2018_f2_mef.csv")
Mef <- read.csv(text = x4, numerals = "no.loss", encoding = "UTF-8")
x4 <- NULL

#ARCHIVO LACTANCIA
x5 <- getURL("https://media.githubusercontent.com/media/jorgeandr3s/ensanut_ecuador_2018/master/datos/5_BDD_ENS2018_f2_lactancia.csv")
Lactancia <- read.csv(text = x5, numerals = "no.loss", encoding = "UTF-8")
x5 <- NULL

#ARCHIVO SALUD NIÑEZ
x6 <- getURL("https://media.githubusercontent.com/media/jorgeandr3s/ensanut_ecuador_2018/master/datos/6_BDD_ENS2018_f2_salud_ninez.csv")
Ninez <- read.csv(text = x6, numerals = "no.loss", encoding = "UTF-8")
x6 <- NULL

#ARCHIVO Salud sexual y reproductiva en hombres
x7 <- getURL("https://media.githubusercontent.com/media/jorgeandr3s/ensanut_ecuador_2018/master/datos/7_BDD_ENS2018_f3_ssrh.csv")
SSRH <- read.csv(text = x7, numerals = "no.loss", encoding = "UTF-8")
x7 <- NULL

#ARCHIVO Factores de riesgo
x8 <- getURL("https://media.githubusercontent.com/media/jorgeandr3s/ensanut_ecuador_2018/master/datos/8_BDD_ENS2018_f4_fact_riesgo.csv")
Fact_riesgo <- read.csv(text = x8, numerals = "no.loss", encoding = "UTF-8")
x8 <- NULL

#ARCHIVO DESNUTRICIÓN INFANTIL
x9 <- getURL("https://media.githubusercontent.com/media/jorgeandr3s/ensanut_ecuador_2018/master/datos/9_BDD_ENS2018_f5_des_inf.csv")
Des_Inf <- read.csv(text = x9, numerals = "no.loss", encoding = "UTF-8")
x9 <- NULL

#EXPORT ALL DATASETS
save.image("~/GitHub/ensanut_ecuador_2019/datos/R/ENSANUT_EC_2018.RData")

```

Note that the `echo = FALSE` parameter was added to the code chunk to prevent printing of the R code that generated the plot.
